

# ARIANNA COSTANZO

Jr Full Stack Web Developer

## CONTATTI



+ 39 3274436674



costanzo.arianna@outlook.it



Catania, Italia



LinkedIr



Github

## **COMPETENZE**

- Php
- Laravel
- Javascript
- HTML
- CSS
- SASS
- Vue
- React
- Bootstrap
- Tailwind
- MySQL
- Git
- Python
- Vite
- Java
- Node
- Express
- Prisma

#### LINGUE

Italiano: madrelingua

Inglese: C1
Tedesco: B1
Giapponese: A2
Francese: B1

#### **PROFILO**

Nel corso della mia esperienza formativa all'estero, ho intrapreso lo studio della programmazione spinta dalla mia curiosità iniziale nel settore della programmazione dei videogiochi. Tuttavia, è stato durante questo percorso che ho scoperto una passione autentica per lo sviluppo web. La soddisfazione nel creare e dare vita a progetti attraverso il processo di sviluppo ha risvegliato in me una chiara consapevolezza della direzione che desideravo prendere nel mio percorso professionale.

### **ESPERIENZE**

## Jr Full Stack Web Developer Trainee

Boolean, Novembre 2023-Maggio 2024

- Sviluppo di un' app di messaggistica con Vue, con possibiltà di inviare messaggi, foto, emoticon e ricevere risposte randomiche
- Implementazione di un'applicazione di gestione di Fumetti con Laravel, con possibilità di aggiunta, rimozione, modifica nonchè ripristino del prodotto Sviluppo di un'applicazione realizzata in Vue e Laravel per la
- gestione di un progetto Portfolio in back-end, e d il suo raccoglimento tramite MySql e chiamata API in front-end

### **Supply Chain Trainee**

Anversa(Katoen Natie), Luglio 2021-Aprile 2023

Nel ruolo di Responsabile del Magazzino presso Stoccaggio per KitchenAid, ho guidato un piccolo team, sviluppando leadership e capacità di collaborazione interculturale.

## **FORMAZIONE**

## Power-Up in Java Development

Experis Academy, Maggio 2024-Giugno 2024

Corso di 6 settimane, full time (8 ore al giorno), con lezioni ed esercitazioni live, alla fine del quale ho conseguito la preparazione necessaria per superare l'esame per la certificazione Oracle 120-811, che ho ottenuto ad Agosto 2024.

#### Master Full Stack Web Developer

Boolean, Novembre 2023-Maggio 2024

Un corso in live intensivo della durata di 700 ore, che mi ha fornito una solida formazione pratica e teorica nella programmazione sia front-end che back-end, nonché nell'utilizzo efficace di database come MySQL.

#### Corsi Zenva Academy

Anversa, Marzo 2023-Maggio 2023

Una serie di corsi in Python, da livello principiante ad avanzato, riguardanti anche molte librerie come Tkinter, Kivy e Tensorflow.

# Laurea in Lingue e culture europee, euroamericane e orientali

Catania, 2017-2021